臺灣桃園地方法院民事裁定　　　　　　　93年度聲字第1473號
　　聲　請　人　甲○○
　　相　對　人　弘大精密股份有限公司
上列聲請人聲請選任相對人臨時管理人事件，本院裁定如左：
      主      文
選任唐春金會計師為相對人之臨時管理人。
聲請程序費用由相對人負擔。
      理      由
一、按「董事會不為或不能行使職權，致公司有受損害之虞時，
    法院因利害關係人或檢察官之聲請，得選任一人以上之臨時
    管理人，代行董事長及董事會之職權。但不得為不利於公司
    之行為。前項臨時管理人，法院應囑託主管機關為之登記」
    公司法第208條之1第1項、第2項定有明文。
二、本件聲請意旨略以：相對人公司董事長鄭金圖、董事鄭年雅
    有抵觸法令及公司章程之行為，經聲請人聲請鈞院以93年度
    裁全字第3603號假處分裁定鄭金圖不得以相對人董事長、董
    事之名義行使董事長、董事職權，亦不得指定第三人代行董
    事長、董事職權；鄭年雅不得以相對人董事之名義行使董事
    職權，亦不得指定第三人代行董事職權。相對人公司之過半
    數董事既因假處分而不能行使職權，則依公司法第206 條規
    定，相對人董事會已不能行使職權，而聲請人為相對人公司
    之董事，且多年經手公司業務，爰依同法第208 條之1 規定
    ，聲請選任聲請人為相對人公司之臨時管理人等語。
三、經查，聲請人主張相對人公司董事三人中，董事長鄭金圖、
    董事鄭年雅均經聲請人另案聲請本院以假處分裁定其不得行
    使職權，故相對人公司之董事會已不能行使職權之事實，業
    據本院依職權調本院93年度裁全字第3603號、93年度執全字
    第2042號卷查核屬實。次查，聲請人為相對人公司董事，持
    有股份127 萬5 千股之事實，亦有相對人公司變更登記表影
    本乙份附卷可稽，是就相對人公司董事會不能行使職權而致
    公司有受損害之虞而言，聲請人應屬利害關係人無誤，則其
    向本院聲請選任相對人之臨時管理人，合於公司法第208 條
    之1 第1 項之規定，自應准許。至聲請人雖聲請本院選任其
    為相對人之臨時管理人，惟本院審酌聲請人雖為相對人公司
    董事，然聲請人前已聲請上開假處分禁止相對人之董事長鄭
    金圖、董事鄭年雅、監察人黃寶珠均不得行使職權，有本院
    93年度裁全字第3603號民事裁定乙份附卷可稽；且聲請人復
    與相對人就相對人民國92年11月28日所召開之臨時股東會會
    議、董事會會議不成立乙節涉訟，並經本院以93年度訴字第
    503 號判決原告即本件聲請人勝訴在案，是本件聲請人與相
    對人間既曾爭訟甚烈，則使聲請人為相對人之臨時管理人，
    是否可期聲請人得適當公平之行使職權，亦非無疑；另再審
    酌本院前已依聲請人之聲請，而以93年度聲字第275 號民事
    裁定，依臺灣省會計師公會之推薦選任唐春金會計師為相對
    人之檢查人，而唐春金會計師既有會計專業知識及執有證照
    資格，與聲請人及相對人間復無何親誼故舊或其他利害關係
    ，則擔任本件相對人之臨時管理人，顯較為適當，爰依法選
    任其為本件相對人之臨時管理人。
四、依非訟事件法第8 條第2 項，民事訴訟法第95條、第78條之
    規定，裁定如主文。
中　  華　  民　  國　  94  　年　　1  　月     13    日
                    臺灣桃園地方法院民事第二庭
                        法　    官　張震武
上為正本係照原本作成
如對本裁定抗告請於送達後10日內提出抗告狀，併繳納抗告費新
台幣1000元整。
中　　華　　民　　國　　94　　年　　1 　　月　　14　　日
                        法院書記官　惠　莊
